臺灣高等法院民事裁定
        109年度抗字第165號
抗  告  人  賴素蘭  

相  對  人  謝松根  
上列抗告人因與相對人謝松根間停止執行事件，對於臺灣宜蘭地
方法院於民國109年1月2日所為108年度聲字第82號裁定提起抗告
，本院裁定如下：
    主  文
抗告駁回。
抗告費用由抗告人負擔。
    理  由
一、聲請及抗告意旨略以：原法院108年度司執字第1523號強制
    執行事件（下稱系爭執行事件），經執行拍賣伊所有宜蘭縣
    ○○鄉○○○段0000地號土地並製作分配表在案。惟分配表所載
    相對人及另一債權人陳榮華之分配金額有誤，伊已向執行法
    院提起108年度訴字第576號分配表異議之訴，如不停止系爭
    執行事件之執行程序，伊將受有難於回復之損害，爰依強制
    執行法第18條第2項規定聲請停止執行等語。
二、按強制執行程序開始後，除法律另有規定外，不停止執行。
    按有提起異議之訴時，法院因必要情形或依聲請定相當並確
    實之擔保，得為停止強制執行之裁定，固為強制執行法第18
    條第1項、第2項所明定。惟債權人或債務人對於分配表所載
    各債權人之債權或分配金額有不同意者，應於分配期日1日
    前，向執行法院提出書狀，聲明異議。執行法院對於前條之
    異議認為正當，而到場之債務人及有利害關係之他債權人不
    為反對之陳述或同意者，應即更正分配表而為分配。異議未
    依前項規定終結者，應就無異議之部分先為分配。異議未終
    結者，為異議之債權人或債務人，得向執行法院對為反對陳
    述之債權人或債務人提起分配表異議之訴。聲明異議人未於
    分配期日起10日內向執行法院為起訴之證明者，視為撤回其
    異議之聲明；經證明者，該債權應受分配之金額，應行提存
    。此觀強制執行法第39條第1項、第40條、第41條第1項前段
    、第3項規定自明。是於分配表異議之情形，執行法院就無
    異議部分應先為分配；就有異議部分，如聲明異議人合法提
    起分配表異議之訴並為起訴之證明，執行法院就有異議部分
    之債權應受分配金額，本應予提存，被異議人之債權無法受
    分配，無待另為停止執行程序之裁定。是於債權人或債務人
    提起分配表異議之訴情形，無裁定停止執行程序之餘地，從
    而強制執行法第18條第2項所定「異議之訴」，自不包含分
    配表異議之訴。是抗告人以提起分配表異議之訴為由，請求
    裁定停止系爭執行事件之執行程序，自無理由。原法院駁回
    抗告人之聲請，並無不合，抗告人提起抗告求為廢棄原裁定
    ，為無理由，應予駁回。
三、據上論結，本件抗告為無理由，爰裁定如主文。
中　　華　　民　　國　　109 　年　　4 　　月　　29　　日
                  民事第一庭
　　　　              審判長法  官  吳光釗
                            法  官  曾錦昌
                            法  官  鄧晴馨
正本係照原本作成。
不得再抗告。
中　　華　　民　　國　　109 　年　　4 　　月　　30　　日

  　　　　　　　　　　　　　書記官  莊昭樹